【裁判字號】    99,易,1135
【裁判日期】    990618
【裁判案由】    竊盜
【裁判全文】
臺灣板橋地方法院刑事判決              99年度易字第1135號
公  訴  人  臺灣板橋地方法院檢察署檢察官
被      告  乙○○
上列被告因竊盜案件，經檢察官提起公訴（99年度偵字第6727號
），本院判決如下：
    主  文
乙○○竊盜，累犯，處有期徒刑柒月。
    事  實
一、乙○○前因施用第二級毒品案件，經臺灣桃園地方法院以94
    年度易字第1274號判決判處有期徒刑11月確定；另因搶奪案
    件，經同院以95年度訴字第930 號判決判處有期徒刑1 年6
    月確定，嗣前開二刑期均經同院以96年度聲減字第446 號裁
    定予以減刑後，並定其應執行有期徒刑1 年確定，其經入監
    執行，甫於民國96年7 月16日徒刑執行完畢出監。詎乙○○
    仍不知悔改，竟意圖為自己不法所有，於98年9 月25日21時
    許至翌日（即26日）9 時許間之某時，在臺北縣泰山鄉○○
    路○ 段341 巷3 弄20號之甲○○居住處前，以不詳方式擊破
    甲○○所管領使用之車牌號碼8539-QQ 號小客車（下稱本案
    汽車）左前門車窗（涉犯毀損部分未據告訴），入內竊取甲
    ○○所有之推車、筆記型電腦及衛星導航系統各1 台（合計
    價值約新臺幣2 萬6 千元）得逞後逃離現場。嗣於98年9 月
    26日9 時許，甲○○出門時發覺上情報警處理，經警員許安
    東到場在本案汽車左前門外側採集血跡，另在本案汽車左後
    保險桿下方地上採集菸蒂，經同送臺北縣政府警察局轉請內
    政部警政署刑事警察局鑑驗，結果檢出DNA-STR 型別均與乙
    ○○相符，始悉上情。
二、案經甲○○訴由臺北縣政府警察局新莊分局移請臺灣板橋地
    方法院檢察署檢察官偵查後提起公訴。
    理  由
一、本案以下認定事實所引用之證據，檢察官、被告乙○○均未
    曾就證據能力表示異議，而各該證據依刑事訴訟法規定，經
    核亦無不具證據能力之情事，故本院認均得作為認定被告有
    罪之依據，合先敘明。
二、訊據被告乙○○固坦承伊有抽菸習慣之情，惟仍矢口否認有
    何竊盜犯行，辯稱：本案竊盜非伊所為，可能有人拿伊的血
    液去犯案，別人要取得伊抽過的菸蒂也很容易云云。經查：
（一）本案汽車於前揭時、地遭人以不詳方式擊破左前門車窗後
      ，入內竊取告訴人甲○○所有之推車、筆記型電腦及衛星
      導航系統各1 台得逞，嗣警員許安東到場在本案汽車左前
      門外側採集血跡，另在本案汽車左後保險桿下方地上採集
      菸蒂，經同送臺北縣政府警察局轉請內政部警政署刑事警
      察局鑑驗，結果檢出DNA-STR 型別均與被告相符等情，業
      據告訴人甲○○於警詢、本院審理時及證人許安東於本院
      審理時均證述綦詳，並有勘察採證同意書、證物清單、臺
      北縣政府警察局鑑驗書各1 件及現場採證照片共7 張附卷
      可稽，且為被告所不爭執，已足以認定為真實。
（二）被告雖以前詞置辯，惟告訴人甲○○於本院審理時，已具
      結證稱：我最後一次使用本案汽車時，沒有發現左前門外
      側留有不詳血跡，案發後我發現該血跡時，狀態看起來很
      新鮮等語明確，核與證人許安東於本院審理時，具結證稱
      ：一般如果說血跡很乾燥的話，我會用棉棒先沾生理食鹽
      水甩一甩再進行採集，本案因為血跡還很新鮮，只是沒有
      再繼續往下流的情形，所以就直接以乾淨的棉棒摩擦採集
      完成。車門上的血跡並不是噴濺或滴落方式所留下來的，
      應該是某人身上有流血的地方接觸到車門才留下來等情一
      致，足認本案汽車左前門外側上之血跡確係竊賊行竊時不
      慎受傷始沾染留存者，經遍查卷內相關證據資料，尚無任
      何跡證顯示係竊賊事先準備血液攜帶到場使用之情形，而
      依臺北縣政府警察局鑑驗書記載，DNA-STR 型別在臺灣地
      區中國人分布機率為2.92乘以10的負20次方，故DNA-STR
      型別相同機率既遠小於現有人口數字，已可排除具有與被
      告DNA-STR 型別相同者存在之可能性，堪認被告即為本案
      竊賊無訛。至被告於檢察官訊問及本院準備程序時，供稱
      98年12月間跟別人打架有流血，或有被人捅一刀由朋友帶
      去敏盛醫院急診，血液可能是當時流出云云，所辯時間點
      已在本案竊案發生以後，難認與本案有何關聯；另其辯稱
      先前也有被人圍毆，及出車禍在龜山大明醫院就診，血液
      也可能是那時流出云云，亦無法解釋出手圍毆者或醫院相
      關人員如何能同時取得使用被告抽過菸蒂之情，是被告前
      開所辯皆無從作對其為有利之認定。
（三）綜上所述，被告空言所辯顯係畏罪卸責之詞，並無可採。
      本案事證明確，被告前揭竊盜犯行洵堪認定，應依法論科
      。至被告雖於本院準備程序中曾聲請調取臺灣桃園地方法
      院檢察署99年度毒偵字第1054號案件中扣案之針筒，欲查
      明其上為何會鑑驗出被告DNA 云云，惟除被告未能釋明於
      本案究有何調查該針筒之實益外，該針筒復經檢察官於99
      年4 月10日命令銷毀，有扣押（沒收）物品處分命令在卷
      可憑，現同無再調取之可能，故本院認此部分尚無調查之
      必要，附此敘明。
三、核被告乙○○所為，係犯刑法第320 條第1 項之竊盜罪。查
    被告前因施用第二級毒品案件，經臺灣桃園地方法院以94年
    度易字第1274號判決判處有期徒刑11月確定；另因搶奪案件
    ，經同院以95年度訴字第930 號判決判處有期徒刑1 年6 月
    確定，嗣前開二刑期均經同院以96年度聲減字第446 號裁定
    予以減刑後，並定其應執行有期徒刑1 年確定，經入監執行
    ，甫於96年7 月16日徒刑執行完畢出監，有臺灣高等法院被
    告前案紀錄表1 份在卷足徵，其於有期徒刑執行完畢5 年內
    故意再犯本案有期徒刑以上之罪，依刑法第47條第1 項規定
    成立累犯，並應加重其刑。爰審酌被告刑案前科紀錄之素行
    狀況，有前開臺灣高等法院被告前案紀錄表在卷可參，兼衡
    其犯罪動機、手段、竊取物品價值及所生危害程度，並於犯
    後猶飾詞否認所為等一切情狀，量處如主文所示之刑，以資
    懲儆。
據上論斷，應依刑事訴訟法第284 條之1 、第299 條第1 項前段
，刑法第320 條第1 項、第47條第1 項，刑法施行法第1 條之1
，判決如主文。
本案經檢察官馮君傑到庭執行職務。
中    華    民    國    99    年    6     月    18    日
                  刑事第十七庭  法  官  張 兆 光
上列正本證明與原本無異。
如不服本判決，應於判決送達後10日內敘明上訴理由，向本院提
出上訴狀 (應附繕本) ，上訴於臺灣高等法院。其未敘述上訴理
由者，應於上訴期間屆滿後20日內向本院補提理由書「切勿逕送
上級法院」。
                                書記官  曹 秋 冬
中    華    民    國    99    年    6     月    18    日
附錄本案論罪科刑法條：
刑法第320 條第1 項
意圖為自己或第三人不法之所有，而竊取他人之動產者，為竊盜
罪，處5 年以下有期徒刑、拘役或5 百元以下罰金。

司法院資訊處製作；財團法人民間司法改革基金會備份。
